【裁判字號】    99,上易,568
【裁判日期】    990702
【裁判案由】    竊盜
【裁判全文】
臺灣高等法院高雄分院刑事判決         99年度上易字第568號
上  訴  人
即  被  告  甲○○
上列上訴人因竊盜案件，不服臺灣高雄地方法院98年度易字第15
17號、99年度易字第841 號中華民國99年5 月19日第一審判決（
起訴案號：臺灣高雄地方法院檢察署97年度偵字第25858 號、第
34236 號、99年度偵字第14148 號），提起上訴，本院判決如下
：
     主  文
上訴駁回。
     理  由
一、按不服地方法院之第一審判決而上訴者，應向管轄第二審之
    高等法院為之。上訴書狀應敘述具體理由。上訴書狀未敘述
    上訴理由者，應於上訴期間屆滿後20日內補提理由書於原審
    法院，逾期未補提者，原審法院應定期間先命補正。第二審
    法院認為上訴書狀未敘述理由或上訴有第362 條前段之情形
    者，應以判決駁回之。但其情形可以補正而未經原審法院命
    其補正者，審判長應定期間先命補正。刑事訴訟法第361 條
    、第367 條，分別定有明文。所謂不服第一審判決之具體理
    由，必係依據卷內既有訴訟資料或提出新事證，指摘或表明
    第一審判決有何採證認事、用法或量刑等足以影響判決本旨
    之不當或違法，而構成應予撤銷之具體事由，始克當之（例
    如：依憑證據法則具體指出所採證據何以不具證據能力，或
    依憑卷證資料，明確指出所為證據證明力之判斷如何違背經
    驗、論理法則）；倘僅泛言原判決認定事實錯誤、違背法令
    、量刑失之過重或輕縱，而未依上揭意旨指出具體事由，或
    形式上雖已指出具體事由，然該事由縱使屬實，亦不足以認
    為原判決有何不當或違法者（例如：對不具有調查必要性之
    證據，法院未依聲請調查亦未說明理由，或援用證據不當，
    但除去該證據仍應為同一事實之認定），皆難謂係具體理由
    ，俾與第二審上訴制度旨在請求第二審法院撤銷、變更第一
    審不當或違法之判決，以實現個案救濟之立法目的相契合，
    並節制濫行上訴（最高法院97年度臺上字第892 號判決參照
    ）。是以上訴人之上訴書狀或補提之上訴理由書，雖有敘述
    上訴理由，惟並未具體敘述第一審判決有上述違法、不當情
    形，即與未敘述具體理由無異，其所為上訴，即不符合上訴
    之法定要件。
二、本件原判決以上訴人即被告甲○○所犯3 次竊盜罪之罪證明
    確，各量處有期徒刑8 月、拘役30日、40日，拘役部分諭知
    如易科罰金，以新臺幣1000元折算1 日；就所處拘役部分，
    並定執行刑為拘役60日，如易科罰金，以新臺幣1000元折算
    1 日，已詳敘所憑之證據與認定之理由。所為論敘，經核並
    無違背經驗法則或論理法則，量刑亦屬允當。被告上訴意旨
    略以：伊只是單純撿資源回收貼補生活費而已，沒有偷別人
    東西，菜刀不是做案工具；伊又有憂鬱症，母親腳痛不能行
    走，請給伊公平，並請給伊辦理勞易工作云云。惟查：被告
    甲○○意圖為自己不法之所有，於：(一)97年9 月6 日12時55
    分許，行經高雄縣旗山鎮○○○路117 號後方荔枝園時，持
    其兇迄菜刀1 把割斷丙○○○放置於園內供噴灑農作物農藥
    用之農用噴霧送水感應電動機之電線及噴霧桿之塑膠水管後
    ，將上開噴霧送水感應電動機1 組、噴霧桿1 支置於其所騎
    乘車牌號碼WDE- 782號輕型機車之腳踏墊上離去。(二)97年12
    月5 日9 時30分許，行經高雄縣旗山鎮○○○路242 之3 號
    前時，徒手竊取丁○○所有、供資源回收用之鐵罐1 袋（價
    值約15元）。(三)99年4 月22日10時許，在高雄縣旗山鎮○○
    ○路2 號旁放置資源回  收物品之處所時，徒手竊取乙○○
    所有之鋁製水壺2 個、白鐵水壺3 個、杯子1 個及廢鐵16公
    斤等物品（價值共計300 元）等情，業據以將海洛因摻在香
    菸內點燃之方式，施用海洛因1 次等情，業據原審依被告之
    供述、證人丙○○○、丁○○、張許順璃、乙○○、蔡慶安
    、張憲義之證述，及高雄縣政府警察局旗山分局搜索扣押筆
    錄1 份、高雄縣政府警察局扣押筆錄1 份高雄縣政府警察局
    扣押物品目錄表2 紙、贓物認領保管單2 份、扣案物品及現
    場查獲照片共12張、菜刀1 支，暨並有高雄縣政府警察局搜
    索扣押筆錄1 份、高雄縣政府警察局旗山分局大洲派出所扣
    押物品目錄表、贓物認領保管單各1 份、現場及扣案物品照
    片共8 張等證據資料，認被告上揭3 次竊盜犯行之事證明確
    ，而予論處，並敘明被告所患憂鬱症尚未達不能辨識其行為
    違法或欠缺依其辨識而行為之能力，亦無辨識行為違法或依
    其辨識而行為之能力顯著減低之情形；並爰審酌被告正值壯
    年，不思以勞力賺取所需，為貪圖不法利益，竟分別起意竊
    取被害人物品，其價值觀念偏差，實不足取，復審酌被告犯
    罪之動機、目的、手段、教育程度為國中肄業、生活狀況非
    佳，以及犯後猶飾詞否認，態度難謂良好，另考量被告所竊
    取之上開物品業經各被害人領回，且被害人丙○○○、丁○
    ○亦分別與被告達成和解，及檢察官具體求刑稍嫌過重等一
    切情狀，就其所犯3 罪各量處有期徒刑8 月、拘役30日、40
    日，拘役部分諭知如易科罰金，以新臺幣1000元折算1 日；
    就所處拘役部分，並定執行刑為拘役60日，如易科罰金，以
    新臺幣1000元折算1 日。原審顯已斟酌刑法第57條各款所列
    情狀，而未逾越法律所規定之法定刑度範圍，或濫用其權限
    ，應不得任意指摘為違法（最高法院72年台上字第6696號、
    75年台上字第7033號判例參照）。被告上訴意旨空言否認犯
    罪，純屬自我說詞，顯無足採。至其家庭狀況如何，得否易
    服勞役均非原判決是否違反或不當之事由。則被告上開上訴
    理由，顯非依據卷內既有訴訟資料或提出新事證表明原審判
    決有何不當或違法之具體事由。是原審判決並無不當或違法
    ，應認被告提起上訴未依據卷內證據資料敘述具體理由之違
    背法律上程式。
三、綜上所述，被告之上訴理由，不能認係依據卷內訴訟資料指
    摘或表明原審判決有何採證、認事、用法或量刑等足以影響
    判決本旨之不當或違法，而構成應予撤銷之具體事由，其僅
    徒憑己意指摘原判決不當，難謂適法之上訴理由。揆諸上揭
    規定，本件上訴人之上訴屬違背法律上之程式，應依法予以
    駁回，爰不經言詞辯論逕行判決。
據上論斷，應依刑事訴訟法第367 條前段、第372 條，判決如主
文。
中    華    民    國    99    年    7     月    2     日
                    刑事第十庭  審判長法  官 陳中和
                                      法  官 李政庭
                                      法  官 林水城
以上正本證明與原本無異。
本判決不得上訴。
中    華    民    國    99    年    7     月    2     日
                                      書記官 蔡佳君

司法院資訊處製作；財團法人民間司法改革基金會備份。
